臺灣新竹地方法院刑事判決
111年度金訴字第647號
公  訴  人  臺灣新竹地方檢察署檢察官
被      告  張裕政


上列被告因違反洗錢防制法等案件，經檢察官追加起訴（臺灣臺
中地方檢察署111年度偵字第11131號），本院判決如下：
    主  文
本件公訴不受理。
    理  由
一、追加起訴意旨詳如附件檢察官追加起訴書所載。
二、按起訴之程序違背規定者，應諭知不受理之判決，並得不經
    言詞辯論為之，刑事訴訟法第303條第1款及第307條定有明
    文。次按於第一審辯論終結前，得就與本案相牽連之犯罪或
    本罪之誣告罪，追加起訴，刑事訴訟法第265條第1項亦有規
    定。又刑事訴訟法第265條之追加起訴，係就與已經起訴之
    案件、無單一性不可分關係之相牽連犯罪（指刑事訴訟法第
    7條所列案件），在原起訴案件第一審辯論終結前，藉原訴
    之便而加提獨立之新訴，俾與原起訴案件合併審判，以收訴
    訟經濟之效。故起訴之追加，須於第一審辯論終結前始得為
    之，此為追加起訴時間上之限制，而起訴之追加既係利用舊
    訴之訴訟程序提起，自以有本案之存在為前提，其已無本案
    之訴可資附麗者，即無許其追加之餘地。違反上開之規定而
    追加起訴者，顯屬不合，其追加起訴之程序違背規定，應諭
    知不受理之判決，並無所謂追加起訴祇須具備刑事訴訟法第
    264條第2項規定之法定記載程式，即可不論是否合法，均應
    以實體判決終結其訴訟關係之可言（最高法院100年度台非
    字第107號判決同此見解）。
三、經查：本案檢察官以被告甲○○所涉犯如追加起訴書所載之加
    重詐欺取財等罪嫌，係與前經檢察官以110年度偵字第13401
    、13186、13736、14134、14317、110年度少連偵字第186號
    、111年度偵字第2763、2764、2738、3313、3314、3499、6
    431、6432、6433、6434號、111年度少連偵字第55、56、57
    、58、59、60、61號起訴案件，具有一人犯數罪之相牽連案
    件關係，而追加起訴。然被告所犯之前案，經檢察官提起公
    訴，並由本院以111年度原訴字第32號審理後，業於民國111
    年9月20日辯論終結，並定於111年12月12日宣示判決，有上
    開案件簡式審判程序筆錄附卷可參，而本案追加起訴係迄11
    1年11月21日始繫屬本院之情，有本院之收文戳章附卷可憑
    ，顯已在前案辯論終結之後，則揆諸上開說明，其追加起訴
    顯然違背程序，爰不經言詞辯論，逕為不受理判決之諭知。
據上論斷，應依刑事訴訟法第303 條第1 款、第307 條，判決如
主文。
本案經檢察官黃怡華追加起訴。 　
中　　華　　民　　國　　111 　年　　11　　月　　23　　日
　　　　　　　　　刑事第三庭　　審判長法　官  賴淑敏
　　　　　　　　　　　　　　　　　　　法　官  王靜慧　
　　　　　　　　　　　　　　　　　　　法　官　黃怡文
以上正本證明與原本無異。
如不服本判決應於收受本判決後20日內向本院提出上訴書狀，上
訴書狀應敘述具體理由。上訴書狀未敘述上訴理由者，應於上訴
期間屆滿後20日內補提理由書狀於本院(均須按他造當事人之人
數附繕本 )「切勿逕送上級法院」。 
中　　華　　民　　國　　111 　年　　11　　月　　24　　日
                                      書記官  謝沛真
附件
臺灣臺中地方檢察署檢察官追加起訴書                  澄股
                                    111年度偵字第11131號
　　被　　　告　甲○○　男　49歲（民國61年3月4日生）
　　　　　　　　　　　　住臺中市○○區○○○000號
　　　　　　　　　　　　國民身分證統一編號：Z000000000號
上列被告因詐欺案件，業經偵查終結，認與臺灣新竹地方檢察署
已起訴之110年度偵字第13401、13186、13736、14134、14317、
110年度少連偵字第186號、111年度偵字第2763、2764、2738、3
313、3314、3499、6431、6432、6433、6434號、111年度少連偵
字第55、56、57、58、59、60、61號案（現由臺灣新竹地方法院
111年度原訴字第32號案件審理中）有一人犯數罪之相牽連案件
關係，應追加起訴，茲將犯罪事實及證據並所犯法條分敘如下：
　　　　犯罪事實
一、甲○○基於參與犯罪組織之犯意，及與真實姓名年籍不詳、綽
    號「高勝豐」等人所屬詐欺集團成員共同意圖為自己不法之
    所有，基於詐欺取財及掩飾、隱匿詐欺犯罪所得去向、所在
    之洗錢犯意聯絡，於不詳時間，加入以實施詐術為手段而具
    有持續性、牟利性及有結構性之詐欺取財犯罪組織，並其將
    名下之玉山商業銀行（下稱玉山商銀）帳號：000-00000000
    00000號帳戶，提供予本案詐欺集團，作為收取詐欺被害人
    不法所得之用，詐欺集團之不詳成員再以附表所示之詐騙方
    式詐騙彭○○，致其陷於錯誤，而依指示於附表所示之匯款時
    、地，匯款如附表所示之金額至甲○○前揭帳戶後，甲○○再擔
    任車手，於110年7月20日12時10分許，至臺南市玉山商銀台
    南分行臨櫃提領新臺幣(下同)28萬元(含彭○○及其他被害人
    所匯入之款項)，將上開所提領之詐欺贓款交付予該詐欺集
    團之成員，以此方式掩飾及隱匿詐欺犯罪所得贓款去向及所
    在。嗣經彭○○發覺受騙並報警處理，為警循線查悉上情。
二、案經彭○○訴由臺中市政府警察局烏日分局報告偵辦。
　　　　證據並所犯法條
一、證據清單暨待證事實
編號 證  據  清  單 待  證  事  實 1 被告甲○○於警詢時及本署偵查中之供述。 被告坦承曾前往玉山商銀台南分行領款之事實，惟辯稱係因欲辦理貸款被他人帶往新竹市101旅店、臺南市光華觀光商務大販店住宿、控制行動自由，並強制帶其前往銀行臨櫃提款云云。 2 ①告訴人彭○○於警詢中之指訴 ②告訴人彭○○之網路銀行交易明細截圖資料、與詐欺集團成員對話紀錄等資料 證明告訴人彭○○因遭詐騙而匯款至被告上開帳戶之事實。 3 被告於110年7月20日12時10分許，至玉山商銀台南分行提款之取款憑條影本 證明被告擔任詐欺集團車手提領被害人匯款之事實。 4 新竹101旅店傳真回函1紙 證明被告未曾於111年7月間入住該旅店之事實。 5 臺南市光華大飯店回函1紙 證明被告未曾於111年7月間入住該旅店之事實。 
二、核被告甲○○所為，係犯刑法第339條之4第1項第1項第2款之
    加重詐欺、洗錢防制法第14條第1項之一般洗錢；被告所犯
    之加重詐欺取財罪嫌及一般洗錢罪嫌間，屬以一行為觸犯數
    罪名，侵害不同法益，為想像競合犯，請依刑法第55條規定
    ，從一重之加重詐欺取財罪處斷。又被告與所屬詐欺集團其
    餘不詳成員間，就上開犯行均有犯意之聯絡及行為之分擔，
    請論以共同正犯。
三、又一人犯數罪者為相牽連之案件，且第一審言詞辯論終結前
    ，得就與本案相牽連之犯罪追加起訴，刑事訴訟法第7條第1
    款、第265條第1項分別定有明文。被告因提供與本案同一銀
    行帳戶予詐欺集團成員使用，用以收得另案被害人受騙後匯
    入之款項，被告並依指示自上揭帳戶提領詐欺贓款予詐欺集
    團之成員，涉犯加重詐欺罪及一般洗錢罪嫌，業經臺灣新竹
    地方檢察署檢察官以110年度偵字第13401、13186、13736、
    14134、14317、110年度少連偵字第186號、111年度偵字第2
    763、2764、2738、3313、3314、3499、6431、6432、6433
    、6434號、111年度少連偵字第55、56、57、58、59、60、6
    1號案件起訴，由臺灣新竹地方法院111年度原訴字第32號案
    件審理中之事實，有該案起訴書及被告之全國刑案資料查註
    表附卷可稽，為免認事用法歧異，爰依法追加起訴。
四、依刑事訴訟法第265條第1項追加起訴。
　　此　　致
臺灣新竹地方法院
中　　華　　民　　國　 111　　年　　11   　月　　8　　日
　　　　　　　　　　 　       檢　察　官  黃怡華
本件正本證明與原本無異
中　　華　　民　　國　 111　　年　　11　　月 　 16　　日
                              書  記  官  黃小訓
附表：
編號 告訴人被害人 詐騙內容 匯款時間 匯款地點 金額 (新台幣) 本署案號 1 告訴人彭○○ 在網路上見詐欺集團成立之Line股王工作室群組，諮詢加入後，再依指示下載OZZO投資APP，而受騙匯款。 110年7月20日11時35分許，以網路匯款之方式，轉帳至詐欺集團指定之上開被告帳戶。 5萬元 111年度 偵11131號 
所犯法條：
刑法第339條之4
犯第 339 條詐欺罪而有下列情形之一者，處 1 年以上 7 年以
下有期徒刑，得併科 1 百萬元以下罰金：
一、冒用政府機關或公務員名義犯之。
二、三人以上共同犯之。
三、以廣播電視、電子通訊、網際網路或其他媒體等傳播工具，
    對公眾散布而犯之。
前項之未遂犯罰之。
組織犯罪防制條例第3條
發起、主持、操縱或指揮犯罪組織者，處 3 年以上 10 年以下
有期徒刑，得併科新臺幣 1 億元以下罰金；參與者，處 6 月以
上 5 年以下有期徒刑，得併科新臺幣 1 千萬元以下罰金。但參
與情節輕微者，得減輕或免除其刑。
具公務員或經選舉產生之公職人員之身分，犯前項之罪者，加重
其刑至二分之一。
犯第 1 項之罪者，應於刑之執行前，令入勞動場所，強制工作
，其期間為 3 年。
前項之強制工作，準用刑法第 90 條第 2 項但書、第 3 項及第
98 條第 2 項、第 3 項規定。
以言語、舉動、文字或其他方法，明示或暗示其為犯罪組織之成
員，或與犯罪組織或其成員有關聯，而要求他人為下列行為之一
者，處 3 年以下有期徒刑，得併科新臺幣 3 百萬元以下罰金：
一、出售財產、商業組織之出資或股份或放棄經營權。
二、配合辦理都市更新重建之處理程序。
三、購買商品或支付勞務報酬。
四、履行債務或接受債務協商之內容。
前項犯罪組織，不以現存者為必要。
以第 5 項之行為，使人行無義務之事或妨害其行使權利者，亦
同。
第 5 項、第 7 項之未遂犯罰之。
洗錢防制法第2條
本法所稱洗錢，指下列行為：
一、意圖掩飾或隱匿特定犯罪所得來源，或使他人逃避刑事追訴
    ，而移轉或變更特定犯罪所得。
二、掩飾或隱匿特定犯罪所得之本質、來源、去向、所在、所有
    權、處分權或其他權益者。
三、收受、持有或使用他人之特定犯罪所得。
洗錢防制法第14條
有第二條各款所列洗錢行為者，處 7 年以下有期徒刑，併科新
臺幣 5 百萬元以下罰金。
前項之未遂犯罰之。
前二項情形，不得科以超過其特定犯罪所定最重本刑之刑。